【裁判字號】    97,中交簡上,752
【裁判日期】    970925
【裁判案由】    公共危險
【裁判全文】
臺灣臺中地方法院刑事判決         97年度中交簡上字第752號
上  訴  人
即  被  告  甲○○
上列被告因公共危險案件，不服本院臺中簡易庭中華民國97年7
月24日97年度中交簡字第1492號第一審簡易判決（聲請簡易判決
處刑案號：臺灣臺中地方法院檢察署97年度偵字第12621號），
提起上訴，本院管轄之第二審合議庭判決如下：
    主  文
上訴駁回。
    犯罪事實
一、甲○○前因幫助恐嚇案件，經本院以96年度易字第2311號判
    決判處有期徒刑5 月，緩刑3 年確定，現仍於緩刑中。詎仍
    不知警惕，明知服用酒類後，反應力及注意力均會降低，無
    法安全駕駛動力交通工具，竟於民國97年4 月23日下午3 時
    許起至同日下午5 時止，在臺中市○區○○路某小吃部，飲
    用金門高粱酒約2 杯多後，已達不能安全駕駛動力交通工具
    之程度，仍騎乘車牌號碼TFN-845 號輕型機車沿臺中市○區
    ○○路、三民路、崇德路行駛，嗣於同日下午5 時15分許，
    行經臺中市○區○○路與太原路口時，因飲酒影響操控能力
    ，不慎追撞前方正準備停等紅燈由丙○○所騎乘車牌號碼DX
    D-115 號之輕型機車，甲○○因而倒地受傷送醫急救。經警
    據報到場處理，並於同日下午6 時許，至中國醫藥大學附設
    醫院急診室以酒精測試器測得其呼氣所含酒精濃度達每公升
    0.53毫克，以國人平均每小時每公升0.0628毫克酒精代謝率
    ，推算其肇事時之酒精濃度則為每公升0.57毫克（0.53mg/L
    +0.0628mg/Lx0.75hr=0.5771mg/L） ，始查悉上情。
二、案經臺中市警察局第二分局報請臺灣臺中地方法院檢察署檢
    察官偵查後聲請簡易判決處刑。
    理  由
壹、程序方面
    本案被告甲○○對於證人丙○○於警詢之陳述及卷附酒精濃
    度測定值、中國醫藥大學附設醫院診斷證明書、道路交通事
    故現場圖、道路交通事故調查報告表(一)、(二)等書證，知有刑
    事訴訟法第159 條第1 項不得為證據之情形，於本院審理時
    ，均未聲明異議，依法自應視為被告同意上開證人於警詢中
    所為之陳述及上開書證得作為證據，本院審酌前開證人丙○
    ○於警詢中所為陳述，距離本案查獲時間甚近，記憶應最為
    清晰可靠，又前開書證作成時之情況亦均屬正常，並均與本
    案相關之待證事實具有關連性，是認前開證人於警詢中所為
    之陳述及上開書證為適當，依刑事訴訟法第159 條之5 第2
    項之規定，認均具證據能力。
貳、實體方面
一、訊據被告甲○○對上揭酒後騎乘機車之犯行於警詢、偵查中
    及本院審理時均坦承不諱，核與證人即被害人丙○○於警詢
    所證述之情節相符，且被告為警在中國醫藥大學附設醫院急
    診室查獲時，經檢測其飲酒後呼氣酒精濃度已達每公升0.53
    毫克，亦有酒精濃度測定值1 紙在卷可佐，復有中國醫藥大
    學附設醫院診斷證明書、道路交通事故現場圖、道路交通事
    故調查報告表(一)、(二)各1 份及現場照片4 張附卷可稽。又按
    體內酒精含量由開始飲酒時的0%，依飲酒量漸漸累積增加，
    在完成飲酒時體內酒精含量達到最高，隨後依代謝率逐漸代
    謝，至於體內酒精含量倒推計算代謝率，依交通部運輸研究
    所於77年8 月間針對國人進行實驗研究指出為每小時每公升
    0.0628毫克（本院94年度交簡字第169 號、97年度中交簡上
    字第364 號判決參照），則以本件員警對被告實施酒精濃度
    測試之時間（下午6 時）往前推算被告肇事時（下午5 時15
    分）之呼氣酒精濃度應為每公升0.57毫克（0.53mg/L+0.062
    8mg/Lx0.75hr=0.5771mg/L） 。再按刑法第185 條之3 之公
    共危險罪，係「抽象危險犯」，不以發生具體危險為必要，
    參考德國、美國之認定標準，對於酒精濃度呼氣已達每公升
    0.55mg/L或血液濃度達0.11% 以上，肇事率為一般正常人之
    10倍，認已達「不能安全駕駛」之標準（法務部88年5 月18
    日法88檢字第001669號函參照），是本件被告甲○○飲酒後
    騎乘機車肇事時呼氣酒精濃度已達0.57mg/L，顯已逾上開禁
    止駕駛及不能安全駕駛之標準，足見被告控制及反應能力均
    受影響，已達不能安全駕駛動力交通工具之程度無疑。綜上
    所述，本件事證明確，被告犯行堪予認定。
二、核被告甲○○所為，係犯刑法第185 條之3 之服用酒類不能
    安全駕駛動力交通工具而駕駛罪。本案經本院審理結果，認
    第一審判決之認事用法均無不當，應予維持。被告之上訴理
    由謂：被告已年歲不少，且體弱又有慢性病，現為低收入戶
    ，經此教訓已永不沾酒，請減輕刑責云云；惟查，本件原審
    認事用法並無違誤，被告以年老、體弱及經濟情況不佳，請
    求減輕其刑云云，此均係被告個人及家庭狀況，並非對原審
    判決認事用法有何指摘，此部分已無理由；再按刑罰之量定
    ，固應審酌刑法第57條所列各款事由及一切情狀，為酌量輕
    重之標準，並非漫無限制，惟量刑輕重係屬事實審法院得依
    職權自由裁量之事項，苟已斟酌刑法第57條各款所列情狀而
    未逾越法定刑度，不得遽指為違法；且在同一犯罪事實與情
    節，如別無其他加重或減輕之原因，下級審量定之刑，亦無
    過重或失輕之不當情形，則上級審法院對下級審法院之職權
    行使，原則上應予尊重（最高法院72年台上字第6696號、75
    年台上字第7033號判例及85年度台上字第2446號判決意旨參
    照）。查被告所犯之酒醉駕車犯行，其法定刑為「一年以下
    有期徒刑、拘役或科或併科十五萬元以下罰金」，審酌被告
    漠視自己安危，更罔顧公眾行之安全，於飲酒後已處於不能
    安全駕駛動力交通工具之狀態，仍貿然騎乘機車於道路上行
    駛，並撞及丙○○所騎乘之機車而肇事，足見其犯行於他人
    之生命安全危害非輕，是認原審量處拘役50日亦屬妥適，揆
    諸上開說明，原審之量刑亦難謂有何違法失當之處，是被告
    之上訴為無理由，應予駁回。
據上論斷，依刑事訴訟法第455 條之1 第1 項、第3 項、第368
條，判決如主文。
本案經檢察官乙○○到庭執行職務。
中    華    民    國    97    年    9     月    25    日
                  刑事第十庭    審判長法  官  黃家慧
                                      法  官  黃賢婷
                                      法  官  陳玉聰
上正本證明與原本無異。
本件不得上訴。
                                      書記官  吳彩華
中    華    民    國    97    年    9     月    25    日
附錄本判決論罪科刑之法條：
刑法第185條之3
服用毒品、麻醉藥品、酒類或其他相類之物，不能安全駕駛動力
交通工具而駕駛者，處1年以下有期徒刑、拘役或科或併科15 萬
元以下罰金。


司法院資訊處製作；財團法人民間司法改革基金會備份。
